臺灣新北地方法院民事裁定
111年度監宣字第159號
聲  請  人  林振興  

相  對  人  林玉裕  

上列當事人間請求准許處分受監護宣告人之財產事件，本院裁定
如下：
    主      文
一、准聲請人代為處分受監護宣告之人林玉裕所有如附表所示之
    不動產，所得款項應存入受監護人林玉裕名下之金融機構或
    郵局帳戶。
二、聲請費用新臺幣壹仟元由受監護宣告之人負擔。
    理      由
一、聲請意旨經審理後略以：聲請人為相對人林玉裕之兄，相對
    人前經本院於民國110年4月22日以110年度監宣字第116號裁
    定宣告為受監護宣告人，並指定聲請人為相對人之監護人，
    及指定關係人林玉葉為會同開具財產清冊之人，現因國道1
    號五股交流道增設北入及北出匝道改善工程土地協議價購事
    宜，聲請人為相對人利益，擬出售相對人所有如附表所示之
    不動產，並進行後續土地移轉登記事宜，爰請求裁定准許監
    護人代為處分相對人所有如附表所示之不動產等語。
二、按監護人對於受監護人之財產，非為受監護人之利益，不得
    使用、代為或同意處分。監護人為下列行為，非經法院許可
    ，不生效力：一、代理受監護人購置或處分不動產。二、代
    理受監護人，就供其居住之建築物或其基地出租、供他人使
    用或終止租賃，民法第1101條第1 項、第2 項分別定有明文
    。前揭規定，依同法第1113條規定於成年人之監護準用之。
三、查聲請人主張之事實，業經提出本院110年度監宣字第116號
    民事裁定確定證明書影本、新北市政府新建工程處111年1月
    17日新北新地字第1115292145號函、相關人之戶籍謄本、土
    地登記第一類謄本、國道1號五股交流道增設北入及北出匝
    道改善工程用地讓售同意書影本、相對人照顧費用相關單據
    影本等件為證，並有索引卡查詢一紙附卷可稽，且經本院依
    職權調取110年度監宣字第116號裁定查核無誤。本院審酌本
    件之聲請係因國道1號五股交流道增設北入及北出匝道改善
    工程用地讓售，如附表所示之該筆土地係聲請人、相對人、
    林秀霞、林秀連、林玉葉、林振榮因繼承各取得所有權權利
    範圍1/6等情，有土地建物查詢資料在卷可佐，而其餘所有
    權人均已出具讓售同意書，故依據卷內相關事證可知出售如
    附表所示之不動產，並將出售之價金存入相對人之帳戶，用
    以作為相對人將來之養護照顧費用，對相對人而言應無不利
    ，是認聲請人聲請本院許可其代為處分相對人所有如附表所
    示之不動產，依法並無不合，應予准許。
四、末按監護人應以善良管理人之注意，執行監護職務。又監護
    人於執行監護職務時，因故意或過失，致生損害於受監護宣
    告之人者，應負賠償之責。且法院於必要時，得命監護人提
    出監護事務之報告、財產清冊或結算書，檢查監護事務或受
    監護人之財產狀況。民法第1113條準用同法第1100條、第11
    09條第1 項、第1103條第2 項規定均有明示。準此，本件聲
    請人即監護人處分受監護宣告人之不動產，就處分上開土地
    所得之價金，應全數存入相對人林玉裕名下之金融機構或郵
    局帳戶，且應妥適管理，不得挪為己用，並繼續盡其照護受
    監護宣告之人之義務，併予敘明。
五、結論：本件聲請為有理由，裁定如主文所示。
中　　華　　民　　國　　111 　年　　3 　　月　　18　　日
                   家事法庭     法  官　周靖容
以上正本係照原本作成。
如對本裁定抗告須於裁定送達後10日內向本院提出抗告狀。
中　　華　　民　　國　　111 　年　　3 　　月　　18　　日
                                書記官　鄭淑怡
　　　　　　　　　　　　　　　　
附表：
編號 不動產標示 權利範圍 1 新北市○○區○○段○○段000○0地號土地 1/6